---
title: "NBA Salaries Prediction"
author: "Inigo Martiarena Conde"
date: "10/27/2020"
output: html_document
---
## Objetivo

A continuacion se muestra un informe que intenta predecir el salario de los jugadores de la NBA en funcion de diferentes KPIs cualitativos y cuantitativos (performance)

```{r setup, include=FALSE}
knitr::opts_chunk$set(echo = TRUE)
```

#### Librerias empleadas para el analisis:

  1. dplyr
  2. ggplot2
  3. tidyr
  4. corrplot
  5. fastDummies
  6. car
  7. gvlma
  8. rmarkdown

```{r tidy=TRUE, message=FALSE, warning=FALSE, include=FALSE}
library(dplyr)
library(ggplot2)
library(tidyr)
library(corrplot)
library(fastDummies)
library(car)
library(gvlma)
library(rmarkdown)
```

+ Cargamos la base de datos e imprimimos una vista preliminar

```{r echo=FALSE}
data <- read.csv("./nba.csv")
head(data)
```

## Descripción de las variables

**Player**: nombre y apellido del jugador

**Salary**: salario que percibe el jugador

**NBA_Country** : país de procedencia del jugador

**NBA_DraftNumber**: número en el que el jugador fue drafteado

**Age**: edad del jugador

**Tm**:Equipo

**G**: Número de partidos jugados

**MP**: Minutos jugados

**PER**: el rendimiento de un jugador

**TS%**: tanto por ciento de tiros acertados

**3PAr** : Intento de triples 

**FTr** : Tasa de intentos de lanzamiento libre Número de intentos FT por intento FG

**ORB%**:  Porcentaje de rebote ofensivo Una estimación del porcentaje de rebotes ofensivos disponibles que un jugador agarró mientras estaba en el suelo.

**DRB% **: Porcentaje de rebote defensivo Una estimación del porcentaje de rebotes defensivos disponibles que un jugador agarró mientras estaba en el suelo.

**TRB%** : Porcentaje de rebote total Estimación del porcentaje de rebotes disponibles que un jugador agarró mientras estaba en el suelo.

**AST**: Porcentaje de asistencia. Estimación del porcentaje de canastas de campo de un compañero de equipo que un jugador asistió mientras estaba en la pista.

**STL%**: Porcentaje de robo.Una estimación del porcentaje de posesiones del oponente que terminan con un robo por parte del jugador mientras estaba en la pista

**BLK**:Porcentaje de tapón.Una estimación del porcentaje de intentos de canasta  de dos puntos del oponente bloqueados por el jugador mientras estaba en la pista.

**TOV%**: Porcentaje de pérdidas por cada 100 posesiones.

**USG**: Porcentaje de uso. Una estimación del porcentaje de jugadas en equipo utilizadas por un jugador mientras estaba en el suelo.

**OWS**: Acciones de Ganancias Ofensivas Una estimación del número de ganancias aportadas por un jugador debido a su ataque.

**DWS**: Acciones de victoria defensiva. Estimación del número de victorias aportadas por un jugador debido a su defensa.

**WS**: Acciones ganadoras Una estimación del número de ganancias aportadas por un jugador.

**WS/48**: Acciones de victoria por 48 minutos. Una estimación del número de victorias aportadas por un jugador por 48 minutos (el promedio de la liga es aproximadamente .100)

**OBPM**: Cuadro ofensivo más/menos. Un cálculo de los puntos ofensivos por cada 100 posesiones que un jugador aportó por encima del promedio de la liga, traducido a un equipo promedio.

**DBPM**: Caja defensiva más/menos.  Una estimación de la puntuación de caja de los puntos defensivos por cada 100 posesiones que un jugador aportó por encima del promedio de un jugador de la liga, traducido a un equipo promedio.

**BPM**: Caja Más/Menos Una estimación de la puntuación de caja de los puntos por cada 100 posesiones que un jugador aportó por encima del promedio de un jugador de la liga, traducido a un equipo promedio.

**VORP**: Valor sobre el jugador de reemplazo Una estimación de la puntuación de caja de los puntos por cada 100 posesiones del equipo que un jugador contribuyó por encima del nivel de reemplazo (-2.0), traducido a un equipo promedio y prorrateado a una temporada de 82 juegos.

## Dataset

+ Esta compuesto por 485 observaciones y 28 variables
+ De las 28 variables solo hay 3 variables categorica (Country, Team, Name) y el resto son numericas
+ Valores unicos (jugadores) solos hay 483, por lo que entendemos que dos jugadores cambiaron de equipo durante la temporada
+ No existen valores nulos dentro del dataset

```{r include=FALSE}
dim(data)
length(unique(data$Player))
length(data$Player) 
```

#### Modificacion

+ Creamos un nuevo dataset solo con las variables numericas, puesto que nuestro modelo de prediccion del salario de los jugadores se centrara en variables numericas exclusivamente

```{r echo=FALSE}
variablesNumericas <- data %>%
  select(Salary, NBA_DraftNumber, Age, G:VORP)
summary(variablesNumericas)
```

+ Una vez tenemos el nuevo dataset solo con variables numericas, procedemos a hacer una regresion lineal con __Salary__ como variable dependiente y el resto de variables como variables independientes
+ De las 25 variabes, solo las variables __NBA_DrafNumber__, __Age__, __G__, y __MP__ son variables significativas
+ Recordar que el coeficiente de regresión mide el impacto de una variable predictora en la variable dependiente, manteniendo constantes todas las demás variables predictoras

```{r echo=FALSE, include=FALSE}
model <- lm(Salary ~ . , data = variablesNumericas)
summary(model)
```

+ Tenemos un R cuadrado de 0.5479, que significa que nuesto modelo explica casi el 55% de la variable Salary y un R cuadrado ajustado (se hace en funcion del numero de parametros que tomamos) de 0.5242

#### Validacion

+ Utilizamos la funcion Global test con 4 grados de libertad para evaluar la viabilidad de modelo lineal
+ De los 4 parametros evaluados (kurtosis, asimetria, link function y Heterostacidad), unicamente la Heterostacidad tiene unos parametros aceptable para poder satisfacer el modelo de regresion lineal

```{r echo=FALSE}
ValidacionModel <- gvlma(model)
summary(ValidacionModel)
```

#### Cambio de approach

+ Al tener tantas variables para la elaboracion del modelo, nos apoyamos en la funcion setpAIC para seleccionar las variables que nos mejoran el modelo de prediccion y descartar las que lo empeoran
+ El numero de variables significativas a la hora de hacer el modelo aumenta (11) vs las analizados en el modelo anterior
+ Son las siguientes: NBA_DraftNumber + Age + G + MP + PER + X3PAr + ORB. + TRB. + USG. + WS + OBPM

```{r echo=FALSE, include=FALSE, message=FALSE}
library(MASS)
stepAIC(model, direction = 'both')
```

```{r echo=FALSE}
model2 <- lm(Salary ~ NBA_DraftNumber + Age + G + MP + PER + 
               X3PAr + ORB. + TRB. + USG. + WS + OBPM, data = variablesNumericas)
summary(model2)
```

+ Tenemos un R cuadrado de 0.5435, muy proximo al primer modelo que habiamos calculado incluyendo todas las variables disponibles y R cuadrado ajustado de 0.5329, superior al modelo anterior
+ Es recomendable fijarse en el R cuadrado ajustado ya que nos muestra un valor menos sesgado. Es posible que el exceso de parametros dentro de un modelo nos lleve a un _overfitting_ del mismo

#### Transformacion 

+ Dado que el modelo que hemos hecho hasta el momento no tiene una distribucion normal, vamos a cambiar una variables para mejorar el modelo de prediccion
+ Usaremos la funcion powerTransform()

```{r}
summary(powerTransform(data$Salary))
```

```{r echo=FALSE}
model3 <- lm(sqrt(Salary) ~ NBA_DraftNumber + Age + G + MP + PER + 
               X3PAr + ORB. + TRB. + USG. + WS + OBPM, data = variablesNumericas)
summary(model3)
```


```{r echo=FALSE}

# Definimos la funcion
relweights <- function(fit,...){ 
  R <- cor(fit$model) 
  nvar <- ncol(R)
  rxx <- R[2:nvar, 2:nvar] 
  rxy <- R[2:nvar, 1] 
  svd <- eigen(rxx) 
  evec <- svd$vectors 
  ev <- svd$values
  delta <- diag(sqrt(ev))
  lambda <- evec %*% delta %*% t(evec)
  lambdasq <- lambda ^ 2 
  beta <- solve(lambda) %*% rxy 
  rsquare <- colSums(beta ^ 2) 
  rawwgt <- lambdasq %*% beta ^ 2 
  import <- (rawwgt / rsquare) * 100 
  import <- as.data.frame(import)
  row.names(import) <- names(fit$model[2:nvar])
  names(import) <- "Weights"
  import <- import[order(import),1, drop = FALSE]
  dotchart(import$Weights, labels = row.names(import), xlab = "% of R-Square", pch = 19, 
           main = "Relative Importance of Predictor ariables", 
           sub = paste("Total R-Square=", round(rsquare, digits = 3)),
           ...)
return(import)
}

# Aplicamos la funcion
relweights(model3)
```


#### Prediccion

+ Tomamos una muestra aleatoria de n = 10

```{r echo=FALSE, include = FALSE}
set.seed(1234)
nrow(variablesNumericas)
n <- 10
ind <- sample(1:nrow(data),n, replace = FALSE)
nbamuestra <- data[ind,]
```

```{r echo=FALSE}
nbamuestra[,1:2]
```

+ Test

```{r echo=FALSE}
predicion <- predict(model3, newdata = nbamuestra)
predicion
```

