---
title: "Informe ventas de apple"
author: "Inigo Martiarena Conde"
date: "11/16/2020"
output: html_document
---

```{r setup, include=FALSE}
knitr::opts_chunk$set(echo = FALSE, message = FALSE, warning = FALSE)
```

## Objetivo

Hacer una prediccion de las ventas de Apple para los proximos trimestres. Emplear los modelos de prediccion ETS y ARIMA para elegir el que mas capacidad de prediccion tiene

## Librerias

  + dplyr
  + forecast
  + xts
  + ggplot2
  + ggfortify
  + lubridate

```{r libraries}

library(dplyr)
library(forecast) 
library(xts) 
library(ggplot2)
library(ggfortify)
library(lubridate)

```

## Data

Tenemos los datos de las ventas de apple para 38 trimestres, desde Q2 de 2008 a Q3 del 2017. Hay 38 observaciones y dos variables. Realizamos un cambio en el formato del dataset con la libretia xts para tener la informacion en series temporales

```{r dataset}

data <- read.csv2("./IngresosApple.csv",  row.names = "Trimestre")
head(data)
```

```{r include=FALSE}

fechas <- seq(as.Date("2008-04-01"), as.Date("2017-09-30"), by = "quarter")
fechas
df <- mutate(data, fecha = fechas)
str(df)

```

Se puede apreciar que las ventas de Apple presentan una tendencia creciente y estacionalidad

Podemos comprobar que se trata de una serie temporal no estacionaria ni en media ni en varianza

```{r}

Ventas <-  xts(df$Ingresos, order.by = as.Date(df$fecha,"%Y/%m/%d"),frequency = 4)
Ventas <- to.quarterly(Ventas)
zVentas = as.zoo(Ventas$Ventas.Close)
autoplot(as.xts(zVentas)) +
  ggtitle("Ventas Trimestrales Apple") +
  xlab("Trimestres") +
  ylab("Ventas") +
  theme_minimal()

```

Vamos a realizar una transformacion de la para conseguir que sea estacionaria en varianza. Para ello, realizaremos una transformacion logaritmica

```{r}

# Log transformation
zlVentas <- log(zVentas)
df_newl <- data.frame(value = as.vector(zlVentas),
                     time = time(zlVentas))
ggplot(df_newl) + geom_point(aes(x = time,y = value)) + geom_line(aes(x = time,y = value)) + ylab("Ventas") + ggtitle("Ventas Trimestrales LOG Apple") + xlab("Trimestres")


```

Partimos al informacion por cuatrimestres de los diferentes años para analizar con mas detalle la estacionalidad de las ventas a lo largo del año. El ultimo cuatrismestre es superior al resto de ventas del año

```{r}

tsVentas <- ts(coredata(zVentas), start = c(2008, 2), frequency = 4)
ggfreqplot(tsVentas,
           freq = 4,
           nrow = 1,
           facet.labeller = c("Q1","Q2","Q3","Q4")) +
  ggtitle("Ventas por trimestres de Apple") +
  theme_minimal()

```

```{r include=FALSE}

stl(tsVentas[, 1], s.window = "periodic")
plot(stl(tsVentas[, 1], s.window = "periodic"))

```

### Modelo ETS

Eliminamos los 3 ultimos trimestres para el analisis

Estimamos y predecimos con modelo no estacionales. De las 15 posibilidades de modelos ETS que existen, somos capaces de saber cual es el idoneo de manera automatica a traves de las funciones _ets_ y _forecast_. Concluimos que el mejor modelo es el multiplicativo con estacionalidad aditiva (M,A,M)
Los sombreados en gris corresponden a los respectivos intervalos de confianza del 80% y 95%

```{r}

Omitimos <- 3
Observaciones <- length(zVentas)
oVentas <- window(zVentas,start = index(zVentas[1]),end = index(zVentas[Observaciones - Omitimos]))


```

```{r include=FALSE}

etsfit <- ets(oVentas)
fventas.ets = forecast::forecast(etsfit)
etsfit$method
summary(fventas.ets)

```


```{r}

plot(fventas.ets)
lines(window(zVentas),type = "o") +
  theme_minimal()

```

### Modelo ARIMA

Es un modelo estadístico que utiliza variaciones y regresiones de datos estadísticos con el fin de encontrar patrones para una predicción hacia el futuro, es decir, que las estimaciones futuras vienen explicadas por los datos del pasado y no por variables independientes.
A continuación, debemos eliminar la parte no estacionaria de ARIMA. Para facilitar el análisis aquí, también eliminaremos la parte estacional de los datos

```{r}

Omitimos <- 3
Observaciones = length(zVentas)
oVentas <- window(zVentas,start = index(zVentas[1]),end = index(zVentas[Observaciones - Omitimos]))
pVentas <- window(zVentas,start = index(zVentas[Observaciones - Omitimos + 1]),end = index(zVentas[Observaciones]))

fitAr <- auto.arima(oVentas,lambda = 0)
summary(fitAr)


```

Nos interesa que los errores tengan media y varianza cero (ruido blanco) para hacer posible la prediccion.

```{r}

ggtsdisplay(fitAr$residuals)

```


```{r}

df_new <- data.frame(value = as.vector(zVentas),
                     time = time(zVentas))

```

```{r}

fventas.arima = forecast::forecast(fitAr)

ggplot(df_new) + geom_point(aes(x = time,y = value)) + geom_line(aes(x = time,y = value),colour = "red") + geom_forecast(fventas.arima,alpha = 0.4) + ggtitle("ARIMA: Predicción de los ingresos de Apple") +
  theme_minimal()

```


### Conclusion

Finalmente escogemos el modelo ARIMA para la prediccion de los futuros trimestres en ventas de Apple ya que tiene un MAPE menor respecto del modelo ETS seleccionado